+56945983718 mauro.toledo.p9@gmail.com

- Gaspar De Orense 868,
 Quinta Normal, Chile,
 Quinta Normal
 Metropolitana de Santiago
 Chile
- Chilena, Hombre RUN 20382922-1 21 años

Acerca de mi

Estudiante de primer año de Kinesiología de la universidad Andrés Bello. Con experiencia en área de ventas y en área de administración y control de archivo junto con operario de bodega. A su vez posee un inglés básico escrito y hablado, y un curso de Windows 7 intermedio

Mauro Toledo

Vendedor(a)

1 año de experiencia

Experiencia Laboral

Administrativo

Banco Bice, Banca / Financiera 2020 - 2021

Elaboración, recepción y archivo de documentos con orden clasificado y control.

Vendedor(a)

Todopiel, Comercial 2019 - 2019

Atención y captación de clientes, cumpliendo sus requerimientos

Vendedor(a)

Todopiel, Comercial 2018 - 2019

Atención y captación del cliente. Y cumplir las necesidades de su requerimiento

Formación Académica

Enseñanza Media

Internado Nacional Barros Arana - Santiago Egresado 2019

Habilidades

Muy Responsable Puntualidad Organizado/a

Comprometido Con Mi Trabajo Aprender Rápido

Idiomas

Inglés - Nivel bajo

Licencia de conducir y movilización

Poseo licencia de conducir (clases B)

Expectativa de renta

\$400.000 pesos líquido mensual